臺灣新北地方法院三重簡易庭小額民事判決
 　　　　　　　　　　　　　　　　　 111年度重小字第114號
原      告  中國信託商業銀行股份有限公司


法定代理人  利明献  
訴訟代理人  梁懷德  
被      告  廖博彥  
訴訟代理人  廖學銓  
上列當事人間請求清償借款事件，於民國111年2月10日言詞辯論
終結，本院判決如下：
    主  文
被告應給付原告新臺幣柒萬陸仟柒佰貳拾壹元，及自民國一百一
十年六月二十六日起至清償日止，按年息百分之一點八四五計算
之利息。
訴訟費用新臺幣壹仟元由被告負擔。
本判決得假執行。
    事  實  及  理  由
一、按訴狀送達後，原告不得將原訴變更或追加他訴，但擴張或
    縮減應受判決事項之聲明者，不在此限。民事訴訟法第255
    條第1項第3款定有明文。本件原告起訴時原聲明請求：被告
    應給付原告新臺幣（下同）77,331元，及其中76,721元自民
    國110年1月16日至清償日止，按年息百分之1.845計算之利
    息。嗣於111年2月10日言詞辯論期日當庭變更聲明如主文第
    1項所示，此核屬減縮應受判決事項之聲明，揆諸首揭規定
    ，應予准許。
二、本件原告主張被告於109年5月21日向其借款新臺幣（下同）
    10萬元，約定自109年5月21日起至112年5月21日止按月清償
    本期，利息按年息百分之1.845之機動利率計算，並約定如
    有停止付款、拒絕承兌、拒絕付款、任何一宗債務不依約清
    償本金或付息等情形，債務視為全部到期。詎被告至110年6
    月25日未依約清償本息，迄尚積欠76,721元及如主文第一項
    所示之利息，被告應負清償責任之事實，業據其提出小額信
    貸借據、約定條款及帳務明細等件為證，復被告到庭俱不爭
    執上情，雖辯稱伊願意清償，但請求分期等語。惟系爭借款
    係勞工紓困貸款無法分期給付，業據原告陳明在卷，且分期
    付款乃係執行之問題，不得據為不負履行義務之抗辯，是其
    所辯，不得據為拒絕清償之依據，應認原告之主張為真實。
三、從而，原告本於消費借貸之法律關係，求為判決如主文第1
    項之所示，為有理由，應予准許。
四、本件係小額訴訟事件，依民事訴訟法第436條之19第1項之規
    定，確定本件訴訟費用額為1,000元，應由敗訴之原告負擔
    。
五、結論：原告之訴為無理由，依民事訴訟法第436條之19第1項
    、第78條，判決如主文。
中　　華　　民　　國　　111 　年　　2 　　月　　15　　日
                  臺灣新北地方法院三重簡易庭
                      法      官  彭松江
以上正本係照原本作成。
如不服本判決，應於送達後20日內，向本院提出上訴狀，並表明
上訴理由（上訴理由應表明1、原判決所違背之法令及具體內容
。2、依訴訟資料可認為原判決有違背法令之具體事實。），如
於本判決宣示後送達前提起上訴者，應於判決送達後20日內補提
上訴理由書（須附繕本），如未於上訴後20日內補提合法上訴理
由書，法院得逕以裁定駁回上訴。
中　　華　　民　　國　　111 　年　　2 　　月　　15　　日
                      書  記  官  許雁婷